臺灣高等法院刑事判決　　　　　　　100年度交上訴字第126號
上　訴　人
即　被　告　李維春
選任辯護人　王仁聰律師
上列上訴人因公共危險等案件，不服臺灣臺北地方法院100年度
交訴字第53號，中華民國100年8月4日第一審判決（起訴案號：
臺灣臺北地方法院檢察署100年度調偵字第476號），提起上訴，
本院判決如下：
    主  文
上訴駁回。
李維春緩刑肆年，並應於判決確定後壹年內，向執行檢察官指定
之公益團體、地方自治團體或社區提供壹佰捌拾小時之義務勞務
。緩刑期間付保護管束。
    事實及理由
一、本案經本院審理結果，認第一審以上訴人即被告（下稱被告
    ）李維春犯刑法第185條之3之服用酒類不能安全駕駛動力交
    通工具而駕駛罪及同法第185條之4之肇事逃逸罪，且所犯二
    罪，犯意各別，行為互殊，予以分論併罰，而各判處有期徒
    刑3月及7月，並定其應執行刑有期徒刑9月等，經核其認事
    用法並無不當，量刑亦稱妥適，應予維持，除增列被告於本
    院坦承犯行之供述外，其餘均引用如附件第一審判決書記載
    之事實、證據及理由。
二、上訴駁回之理由
    被告上訴意旨原否認犯罪，惟其於本院審理時均已坦承犯行
    並認罪，僅稱原審量刑過重云云（本院卷第27頁反頁、第40
    頁反頁）。然原審就被告所犯二罪，業審酌刑法第57條各款
    所定一切情狀妥適量刑並定其應執行刑，既如前述，被告空
    言指稱原審量刑過重云云，顯為無理由，應予駁回。
三、緩刑及附負擔之理由
(一)按受2年以下有期徒刑之宣告，未曾因故意犯罪受有期徒刑
    以上刑之宣告，得宣告緩刑；緩刑宣告，得斟酌情形，命犯
    罪行為人向公庫支付一定之金額，或向指定之政府機關、機
    構、行政法人、社區或其他符合公益目的機構或團體，提供
    40小時以上240小時以下之義務勞務，刑法第74 條第1項第1
    款、第2項第4款、第5款分別定有明文。
(二)被告前於91年、94年間，雖先後因二次服用酒類不能安全駕
    駛動力交通工具而駕駛罪，經臺灣臺北地方法院以91年度店
    交簡字第167號判處罰金15,000元，及以94年度北交簡字第
    88 3號判處拘役50日，然除此，未曾因故意犯罪受有期徒刑
    以上刑之宣告，此有本院被告前案紀錄表附卷可稽，而被告
    經此偵、審程序，當生戒慎警惕之心，且被告於100年10月8
    日並向財團法人創世社會福利基金會捐款新臺幣50,000元，
    有該基金會收據1紙在卷可參（本院卷第52之1頁），益見被
    告有悔悟之情，當無再犯之虞，職是，本院本於寓教於刑之
    理念，認如能透過本件刑之宣告使被告深刻惕勵，較諸令被
    告入獄服刑，對被告個人及國家社會應更具有實質之助益，
    故認其所宣告之刑，以暫不執行為適當，爰依刑法第74條第
    1項第1款規定，宣告緩刑4年；又為補其犯罪對社會公眾造
    成之危害，並認被告應於判決確定後1年內向執行機關指定
    之公益團體、地方自治團體或社區提供義務勞務180小時，
    且諭知於緩刑期內付保護管束，俾能由觀護人予以適當督促
    ，以期符合本件緩刑之目的。另依刑法第75條之1第1項第4
    款規定，受緩刑之宣告，違反上開本院所定負擔情節重大，
    足認原宣告之緩刑難收其預期效果，而有執行刑罰之必要者
    ，得撤銷其宣告，附此敘明。
四、依刑事訴訟法第373條、第368條，刑法第74條第1項第1款、
    第2項第5款、第93條第1項第2款，判決如主文。
本案經檢察官賴正聲到庭執行職務。
中    華    民    國   100    年    10    月    18    日
                  刑事第三庭  審判長法  官  陳博志
                                    法  官  陳如玲
                                    法  官  許仕楓
以上正本證明與原本無異。
如不服本判決，應於收受送達後10日內向本院提出上訴書狀，其
未敘述上訴之理由者並得於提起上訴後10日內向本院補提理由書
（均須按他造當事人之人數附繕本）「切勿逕送上級法院」。
                                    書記官  彭威翔
中    華    民    國   100    年    10    月    18    日